臺灣臺北地方法院小額民事判決
111年度北小字第3866號
原      告  廖意甄
被      告  洪承翰
上列當事人間請求損害賠償（交通）事件，本院於民國111年10
月14日言詞辯論終結，判決如下︰
    主　  文
被告應給付原告新臺幣叁萬伍仟叁佰肆拾貳元，及自民國一百一
十一年七月十三日起至清償日止，按年息百分之五計算之利息。
原告其餘之訴駁回。
訴訟費用新臺幣壹仟元由被告負擔百分之四十四，餘由原告負擔
。
本判決原告勝訴部分得假執行。但被告如以新臺幣叁萬伍仟叁佰
肆拾貳元為原告預供擔保，得免為假執行。
    理由要領
一、按因侵權行為涉訟者，得由行為地之法院管轄，民事訴訟法
     第15條第1項定有明文。查本件侵權行為地在臺北市大安區
    羅斯福路2段與和平東路1段口，依前開規定，本院自有管轄
    權。又被告經合法通知，未於言詞辯論期日到場，核無民事
    訴訟法第386條各款所列情事，爰依原告聲請，由其一造辯
    論而為判決。
二、原告主張：被告於民國110年10月6日21時52分，駕駛車號00
    0-0000號自用小客車（下稱被告車輛），在臺北市大安區羅
    斯福路2段與和平東路1段口，因不依規定保持前後車距離及
    超速行駛之疏失，碰撞由原告所有、訴外人張庭禎駕駛之車
    號000-0000號自用小客車（下稱系爭車輛），導致系爭車輛
    受有損害，原告已支出修復費用新臺幣（下同）80,000元（
    含工資30,380元、零件49,620元），爰依民法第184條第1項
    前段規定，請求被告賠償系爭車輛受損修理費用等語。並聲
    明：被告應給付原告80,000元，及自起訴狀繕本送達翌日起
    至清償日止，按年息5%計算之利息。被告則未於言詞辯論期
    日到場，亦未提出書狀作何聲明陳述。
三、經查，原告就其所主張之事實，業據提出道路交通事故現場
    圖、初步分析研判表、電子發票證明聯、系爭車輛行車執照
    等為憑（見本院卷第13頁至第23頁、第93頁），並有本件交
    通事故肇事資料在卷可證（見本院卷第25頁至第50頁）。依
    道路交通事故初步分析研判表肇因研判欄載：「A車（即被
    告車輛）：1.涉嫌不依規定保持前後車距離；2.涉嫌超速行
    駛。B車（即系爭車輛）：尚未發現肇事因素…」（見本院卷
    第27頁），原告對此並不爭執（見本院卷第90頁），而被告
    對於原告主張之事實，已於相當時期受合法之通知，未於言
    詞辯論期日到場，亦未提出書狀爭執，依民事訴訟法第280
    條第3項前段準用同條第1項規定，視同自認，是本件被告確
    有不依規定保持前後車距離及超速行駛之疏失，致系爭車輛
    因此受損等情，應可認定，可信為真正。
四、按因故意或過失，不法侵害他人之權利者，負損害賠償責任
    ，民法第184條第1項前段定有明文。被告對其使用車輛所生
    侵權行為，自應負損害賠償責任。又不法毀損他人之物者，
    被害人得請求賠償其物因毀損所減少之價額，民法第196條
    復有明定。被害人請求賠償物被毀損所減少之價額，得以修
    復費用為估定之標準，如修理材料係以新品換舊品，則應折
    舊計算（最高法院104年度台上字第504號判決意旨參照）。
    另依固定資產耐用年數表第2類交通及運輸設備、第3項陸運
    設備、號碼20305規定，除運輸業用以外之其他業用汽車之
    耐用年數為5年，本院爰依固定資產耐用年數表、固定資產
    折舊率表，採定率遞減法計算系爭車輛之折舊。原告請求系
    爭車輛因本件車禍事故之修復費用為80,000元，其中零件費
    用為49,620元，此有電子發票證明聯、估價單存卷可憑（見
    本院卷第17頁至第23頁），而系爭車輛出廠年月為105年7月
    ，亦有行車執照在卷可參（見本院卷第93頁），至110年10
    月6日發生本件車禍事故之日為止，系爭車輛已實際使用5年
    3月（參照營利事業所得稅查核準則第95條第6款規定：「固
    定資產提列折舊採用平均法、定率遞減法或年數合計法者，
    以1年為計算單位；其使用期間未滿1年者，按實際使用之月
    數相當於全年之比例計算之；不滿1月者，以月計」），已
    逾自用小客車耐用年數5年以上，依所得稅法第54條第3項、
    固定資產折舊率表規定，以成本10分之1為合度，則系爭車
    輛更換零件部分，經扣除折舊後為4,962元（計算式：49,62
    0元×0.1＝4,962元），加計工資30,380元，系爭車輛修復費
    用應為35,342元。
五、給付無確定期限者，債務人於債權人得請求給付時，經其催
    告而未為給付，自受催告時起，負遲延責任；其經債權人起
    訴而送達訴狀，或依督促程序送達支付命令，或為其他相類
    之行為者，與催告有同一之效力；遲延之債務，以支付金錢
    為標的者，債權人得請求依法定利率計算之遲延利息；應付
    利息之債務，其利率未經約定，亦無法律可據者，週年利率
    為5%，民法第229條第2項、第233條第1項前段及第203條分
    別定有明文。本件係為侵權行為損害賠償之債，自屬無確定
    期限者，又係以支付金錢為標的，則依前揭法律規定，原告
    請求被告給付自起訴狀繕本送達之翌日即111年7月13日（見
    本院卷第59頁）起至清償日止，按法定利率5%計算之遲延利
    息，於法自屬有據。
六、綜上所述，原告請求被告給付35,342元，及自111年7月13日
    起至清償日止，按年息5%計算之利息，為有理由，應予准許
    ，逾此部分之請求，則無理由，應予駁回。
七、本件原告勝訴部分，係就民事訴訟法第436條之8適用小額訴
    訟程序所為被告敗訴之判決，依同法第436條之20規定，應
    依職權宣告假執行。並依同法第436條之23準用第436條第2
    項，適用同法第392條第2項規定，依職權宣告被告如預供擔
    保，得免為假執行。
八、訴訟費用負擔之依據：民事訴訟法第79條。本件訴訟費用額
    ，依後附計算書確定如主文所示金額。
中　　華　　民　　國　　111 　年　　10　　月　　25　　日
                  臺北簡易庭    法  官  詹慶堂
計算書：
項　　　　目             金　額（新臺幣）　　備    註
第一審裁判費   　 　　   1,000元
合　　　　計　　　       1,000元
上列正本係照原本作成。
如不服本判決，應於判決送達後20日內向本院提出上訴狀（須按
他造當事人之人數附繕本）。如委任律師提起上訴者，應一併繳
納上訴審裁判費。
中　　華　　民　　國　　111 　年　　10　　月　　25　　日
                                書記官  馬正道
附錄：
一、民事訴訟法第436條之24第2項：
    對於小額程序之第一審裁判上訴或抗告，非以其違背法令為
    理由，不得為之。
二、民事訴訟法第436條之25：
    上訴狀內應記載上訴理由，表明下列各款事項：
    ㈠原判決所違背之法令及其具體內容。
    ㈡依訴訟資料可認為原判決有違背法令之具體事實。
三、民事訴訟法第436條之32條第2項：
    第438條至第445條、第448條至第450條、第454條、第455條
    、第459條、第462條、第463條、第468條、第469條第1款至
    第5款、第471條至第473條及第475條第1項之規定，於小額
    事件之上訴程序準用之。